【裁判字號】    95,再,89
【裁判日期】    951101
【裁判案由】    榮民就養
【裁判全文】
臺北高等行政法院裁定
                                     95年度再字第00089號
聲  請  人  甲○○
相  對  人  行政院國軍退除役官兵輔導委員會臺北縣榮民服務
            處
代  表  人  乙○○處長）住同.
上列聲請人及相對人間因榮民就養事件，聲請人對本院92年度訴
字第5538號裁定及最高行政法院94年度裁字第1269號裁定，聲請
再審，關於聲請人主張有行政訴訟法第273 條第1 項第11款及第
13款之再審事由部分，本院裁定如下：
    主  文
再審之聲請駁回。
再審之聲請程序費用由聲請人負擔。
    理  由
一、按「再審之訴應於30日之不變期間內提起。」「前項期間自
    判決確定時起算」、「再審之訴，應以訴狀表明左列各款事
    項，並添具確定終局判決繕本，提出於管轄行政法院為之：
    ……四、再審理由及關於再審理由並遵守不變期間之證據。
    」、「再審之訴不合法者，行政法院應以裁定駁回之」分別
    為行政訴訟法第276 條第1 項、第2 項前段、第277 條第1
    項第4 款、第278 條第1 項定有明文。次按同法第283 條規
    定：「裁定已經確定，而有第273 條之情形者，得準用本編
    之規定，聲請再審」。由以上規定可知，對於確定裁定聲請
    再審，依行政訴訟法第283 條規定準用同法第277 條第1 項
    第4 款規定，應表明再審理由及關於再審理由並遵守不變期
    間之證據，此為必須具備之程式，且再審之訴應於30日之不
    變期間內為之，此項期間自判決確定時起算，但再審理由知
    悉在後者，自知悉時起算。當事人聲請再審，未合法表明再
    審事由者，即非屬合法，且性質上無庸命其補正。再，聲請
    再審不合法者，依同法第278 條第1 項規定，行政法院應以
    裁定駁回之。
二、本件聲請人因榮民就養事件，不服本院92年度訴字第5538號
    裁定及最高行政法院94年度判字第1269號裁定，以其有行政
    訴訟法第273 條第1 項第11、13款規定之情形，聲請再審（
    關於涉及同條項第1 款部分，業經本院另為裁定移送最高行
    政法院）。經查上開裁定係於民國（下同）94年6 月30日確
    定，而聲請人於95年8 月8 日始向本院聲請再審，有本院收
    文戳蓋於原告之聲請狀可稽，原告於再審聲請狀內並未表明
    遵守不變期間之證據，已有未合；且查聲請人係於94年7 月
    11日收受最高行政法院裁定，有送達證書在卷可稽，且該裁
    定因不得上訴而確定，聲請人聲請再審之期間，應自94年7
    月12日起算，迄至同年8 月10日即已屆滿30日，顯已逾越上
    開法定不變期間，應逕認本件再審之聲請因逾期不合法而予
    駁回。
三、依行政訴訟法第278 條第1 項、第104 條、民事訴訟法第95
    條、第78條，裁定如主文。
中    華    民    國    95    年    11    月    1     日
                  第五庭審判長法  官  張  瓊  文
                              法  官  胡  方  新
                              法  官  王  碧  芳
上為正本係照原本作成。
如不服本裁定，應於送達後10日內向本院提出抗告狀（須按他造
人數附繕本）。
中    華    民    國    95    年    11    月    1     日
                              書記官  徐  子  嵐


司法院資訊處製作；財團法人民間司法改革基金會備份。
